Minutes et répertoires du notaire Abraham SILLY, 6 novembre 1781 - 25 octobre 1804 (étude IX)
Archives nationales
- Répertoire(s) de Abraham SILLY, 6 novembre 1781 - 1805; MC/RE/IX/9 - MC/RE/IX/14
  - Répertoire. 1781, 6 novembre - 1787, 6 novembre 1781 - 1787; MC/RE/IX/9
    - Contrat de mariage entre Bruno Blanche et Anne Catherine Adelaïde, 15 avril 1785
      contrat de mariage; Blanche, Bruno; Adelaide, Anne-Catherine
    - Contrat de mariage entre Jacques Grandubois et Jeanne Rosalie Valée, 16 avril 1785
      contrat de mariage; Grandubois, Jacques; Valee, Jeanne-Rosalie
    - Inventaire après décès de Pierre Landry, 18 avril 1785
      inventaire après décès; Landry, Pierre
    - Notoriété concernant Nicolas Hudelot, 20 avril 1785
      notoriété; Hudelot, Nicolas
    - Contrat de mariage entre Jean Regnac et Catherine Noël, veuve Landry, 20 avril 1785
      contrat de mariage; Regnac, Jean; Noel, Catherine; Landry (veuve)
    - Contrat de mariage entre Pierre Louis Vincent et Margueritte Elisabeth Boulogne, 21 avril 1785
      contrat de mariage; Vincent, Pierre-Louis; Boulogne, Margueritte-Elisabeth
    - Dépôt du baptistaire de Pierre Jean Genegé, 22 avril 1785
      acte d'état civil; dépôt de pièces; Genege, Pierre-Jean
    - Contrat de mariage entre Pierre Chanel et Marie Goulet, veuve de Jean Jacques Giraud, 22 avril 1785
      contrat de mariage; Chanel, Pierre; Goulet, Marie; Giraud, Jean-Jacques
    - Contrat de mariage entre Georges Pierre Joplere et Jeanne Françoise Sylvestre, 22 avril 1785
      contrat de mariage; Joplere, Georges-Pierre; Sylvestre, Jeanne-Françoise
    - Contrat de mariage entre Louis Rouillé et Margueritte Brion, 28 avril 1785
      contrat de mariage; Rouille, Louis; Brion, Margueritte
    - Contrat de mariage entre Jean Baptiste Pasquier et Rose Cautin, 30 avril 1785
      contrat de mariage; Pasquier, Jean-Baptiste; Cautin, Rose
    - Contrat de mariage entre Jean Manier et Charlotte Jeannyot, 2 mai 1785
      contrat de mariage; Manier, Jean; Jeannyot, Charlotte
    - Contrat de mariage entre Jacques Lestrade et Marie Jeanne Margueritte Pierrette Chavret, 3 mai 1785
      contrat de mariage; Lestrade, Jacques; Chavret, Marie-Jeanne-Margueritte-Pierrette
    - Testament du sieur Pierre Alloyer, 12 mai 1785
      testament; Alloyer, Pierre
    - Notoriété concernant Madeleine Catherine Lenormand de Laplace, veuve de François Lambron de Boisleroy, 12 mai 1785
      notoriété; Lenormand de Laplace, Madeleine-Catherine; Lambron de Boisleroy, François de
    - Dépôt du certificat de vie de Marie Madeleine Arnoult, 19 mai 1785
      notoriété; dépôt de pièces; Arnoult, Marie-Madeleine
    - Inventaire après décès de Jean Pierre Farcy, 23 mai 1785
      inventaire après décès; Farcy, Jean-Pierre
    - Contrat de mariage entre François Louis Goussier et Nicolle Rose, 27 mai 1785
      contrat de mariage; Goussier, François-Louis; Rose, Nicolle
    - Contrat de mariage entre Philippes Michel Thury et Marie Laurence Levasseur, 27 mai 1785
      contrat de mariage; Thury, Philippes-Michel; Levasseur, Marie-Laurence
    - Contrat de mariage entre Charles Joseph Muroit et Marie Geneviève Anteaume, 29 mai 1785
      contrat de mariage; Muroit, Charles-Joseph; Anteaume, Marie-Geneviève
    - Contrat de mariage entre Anne Urbain Bourget et Anne Marie Dussault, 3 juin 1785
      contrat de mariage; Bourget, Anne-Urbain; Dussault, Anne-Marie
    - Notoriété concernant la succession de Marie Margueritte Bennache, veuve de Georges Carymautraud, 3 juin 1785
      notoriété; Bennache, Marie-Margueritte; Carymautraud, Georges
    - Notoriété concernant les héritiers de Madame Fontaine de La Crochinière, 7 juin 1785
      notoriété; Fontaine de La Crochiniere (madame)
    - Inventaire après décès de Mathurin Goeslin, 8 juin 1785
      inventaire après décès; Goeslin, Mathurin
    - Notoriété concernant les héritiers Jouanne et Deforget, 8 juin 1785
      notoriété; Jouanne (héritiers); Deforget (héritiers)
    - Inventaire après décès de Toussaint Allain, 13 juin 1785
      inventaire après décès; Allain, Toussaint
    - Inventaire après décès de Marie Thérèze Vauxdoré, veuve de Guillaume Dupré, 20 juin 1785
      inventaire après décès; Vauxdore Marie Théreze; Dupre, Guillaume
    - Contrat de mariage entre Simon Cornu et Catherine Prudence Collet, 20 juin 1785
      contrat de mariage; Cornu, Simon; Collet, Catherine-Prudence
    - Testament de Hugues Gauthier, 22 juin 1785
      testament; Gauthier, Hugues
    - Notoriété concernant les héritiers de Joseph Léon, 22 juin 1785
      notoriété; Leon, Joseph
    - Notoriété après le décès de Suzanne Le Roux, femme de François Jourdan, 22 juin 1785
      notoriété; Le Roux, Suzanne; Jourdan, François
    - Dépôt des certificats de vie de Messieurs Delatre et d'Aubigny, 23 juin 1785
      notoriété; dépôt de pièces; Delatre (monsieur); Aubigny (monsieur d')
    - Notoriété concernant Jean Lafond, 23 juin 1785
      notoriété; Lafond, Jean
    - Notoriété constatant l'absence de Guy Baptiste Casinier-Leon, 27 juin 1785
      notoriété; Casinier Leon,Guy-Baptiste
    - Inventaire après décès de Catherine Hurel, femme Guerin, 30 juin 1785
      inventaire après décès; Hurel, Catherine; Guerin (femme)
    - Notoriété constatant les héritiers de Louis Pinon, 30 juin 1785
      notoriété; Pinon, Louis
    - Contrat de mariage entre Louis Bernard et Marie Rose Chevalier, 2 juillet 1785
      contrat de mariage; Bernard, Louis; Chevalier, Marie-Rose
    - Notoriété concernant Aimé Joseph Daniel Devauguyon, 13 juillet 1785
      notoriété; Devauguyon, Aimé-Joseph-Daniel
    - Contrat de mariage entre François Revol et Marie Angélique Delangle, 19 juillet 1785
      contrat de mariage; Revol, François; Delangle, Marie-Angélique
    - Inventaire après décès de Jacques Pepin, 26 juillet 1785
      inventaire après décès; Pepin, Jacques
    - Inventaire après décès de Hugues Gauthier, 29 juillet 1785
      inventaire après décès; Gauthier, Hugues
    - Contrat de mariage entre Etienne Langlet et Marie Madeleine Thomas, 2 août 1785
      contrat de mariage; Langlet, Etienne; Thomas, Marie-Madeleine
    - Codicille déposé de Henry Félix de Benault, comte de Rocquemartine, 3 août 1785
      testament; dépôt de pièces; Benault, Henry-Félix de (comte de Rocquemartine)
    - Contrat de mariage entre Augustin François Lesourd et Marie Anne Magnes, 5 août 1785
      contrat de mariage; Lesourd, Augustin-François; Magnes, Marie-Anne
    - Notoriété concernant les héritiers de Elisabeth Paillette, veuve de Pierre Fontaine, 6 août 1785
      notoriété; Paillette, Elisabeth; Fontaine, Pierre
    - Contrat de mariage entre Stanislas Théodore Grolet et Marie Claude Houarin, 10 août 1785
      contrat de mariage; Grolet, Stanislas-Théodore; Houarin, Marie-Claude
    - Dépôt du mortuaire de Marie Louise Charlotte, femme de François Gourdaillier, 11 août 1785
      acte d'état civil; dépôt de pièces; Charlotte, Marie-Louise; Gourdaillier, François
    - Dépôt du certificat de vie de Marie Thérèze Creteil, veuve de Jean Chapron, 17 août 1785
      notoriété; dépôt de pièces; Creteil, Marie-Thérèze; Chapron, Jean
    - Notoriété en rectification des noms de Françoise Marie Delpeuch, veuve de Jean, baron de Villehaud, 20 août 1785
      notoriété; Delpeuch, Françoise-Marie; Villehaud, Jean (baron de)
    - Notoriété concernant les héritiers de Marie Jeanne Jacquin, veuve de François Meunier, 22 août 1785
      notoriété; Jacquin, Marie-Jeanne; Meunier, François
    - Notoriété en rectification des noms de Vincent Freret, 26 août 1785
      notoriété; Freret, Vincent
    - Contrat de mariage entre Pierre Guenet et Geneviève Claude Gallois, 27 août 1785
      contrat de mariage; Guenet, Pierre; Gallois, Geneviève-Claude
    - Notoriété justifiant des héritiers de Margueritte Marie, femme de Jacques Philippes Louis Jacquart, 29 août 1785
      notoriété; Marie, Margueritte; Jacquart, Jacques-Philippes-Louis
    - Dépôt du baptistaire de Laurent Bras, 8 septembre 1785
      acte d'état civil; dépôt de pièces; Bras, Laurent
    - Notoriété après le décès de Nicolas Soulanges Pauly, 9 septembre 1785
      notoriété; Soulanges Pauly, Nicolas
    - Contrat de mariage entre Nicolas Feuchere et Jeanne Thomas, 13 septembre 1785
      contrat de mariage; Feuchere, Nicolas; Thomas, Jeanne
    - Inventaire après décès de Hélène Marthe Nezot, veuve de Philippes Legangueur Delalande, 15 septembre 1785
      inventaire après décès; Nezot, Hélène-Marthe; Legangueur Delalande, Philippes
    - Notoriété justifiant des héritiers de Claude Toussaint Bourgeois de La Martiniere, 16 septembre 1785
      notoriété; Bourgeois de La Martiniere, Claude-Thomas
    - Notoriété justifiant des héritiers de Louise Geneviève Ginon, 16 septembre 1785
      notoriété; Ginon, Louise-Geneviève
    - Inventaire après décès de Jacques Joseph Pariaudau et Marie Denise Gueret, 22 septembre 1785
      inventaire après décès; Pariaudau, Jacques-Joseph; Gueret, Marie-Denise
    - Dépôt du certificat de vie de François Pierre Petrini, 24 septembre 1785
      notoriété; dépôt de pièces; Petrini, François-Pierre
    - Notoriété concernant les héritiers Caillot de Monsieur Camery et de sa femme, 26 septembre 1785
      notoriété; Caillot (héritiers); Camery (monsieur); Camery (madame)
    - Notoriété concernant Antoine Chaumier, 12 octobre 1785
      notoriété; Chaumier, Antoine
    - Dépôt du baptistaire et d'un acte de notoriété concernant Richard Bon Desfonfaines, 15 octobre 1785
      acte d'état civil; dépôt de pièces; notoriété; dépôt de pièces; Desfontaines, Richard-Bon
    - Acte de célébration de mariage déposé entre Germain Meziere et Marie Antoinette Sevestre, 18 octobre 1785
      acte d'état civil; dépôt de pièces; Meziere, Germain; Sevestre, Marie-Antoinette
    - Inventaire après décès déposé des sieur et dame Amelot, 21 octobre 1785
      inventaire après décès; dépôt de pièces; Amelot (sieur); Amelot (dame)
    - Inventaire après décès d'Alexandre Henry Philippes de La Cropte de Saint Alban, 21 octobre 1785
      inventaire après décès; La Cropte de Saint Alban, Alexandre-Henry-Philippes de
    - Contrat de mariage entre Jean Ulric Montfort et Marie Catherine Dru, 22 octobre 1785
      contrat de mariage; Montfort, Jean-Ulric; Dru, Marie-Catherine
    - Notoriété concernant les héritiers de Anne Desforget, 24 octobre 1785
      notoriété; Desforget, Anne
    - Dépôt du baptistaire de Jean Lapanne, 29 octobre 1785
      acte d'état civil; dépôt de pièces; Lapanne, Jean
    - Notoriété justifiant des héritiers de François Duvaucel, 29 octobre 1785
      notoriété; Duvaucel, François
    - Dépôt du certificat de vie de Mathurin Pierre JAHAN et de Françoise Louise Barat son épouse, 9 novembre 1785
      notoriété; dépôt de pièces; Jahan, Mathurin-Pierre; Barat, Françoise-Louise
    - Inventaire après décès de Joseph David, 9 novembre 1785
      inventaire après décès; David, Joseph
    - Inventaire après décès de Madeleine Melun, femme de Alexis Basset, 16 novembre 1785
      inventaire après décès; Melun, Madeleine; Basset, Alexis
    - Contrat de mariage entre Jean Fiaux et Marie Cécile Chazeret, 19 novembre 1785
      contrat de mariage; Fiaux, Jean; Chazeret, Marie-Cécile
    - Contrat de mariage entre Gervais Roulland et Marie Margueritte Deloye, 20 novembre 1785
      contrat de mariage; Roulland, Gervais; Deloye, Marie-Margueritte
    - Contrat de mariage entre Laurent Fal et Catherine Marthe Bourdon, 21 novembre 1785
      contrat de mariage; Fal, Laurent; Bourdon, Catherine-Marthe
    - Dépôt du certificat de vie de Jean François Vasserot de Vuny, 22 novembre 1785
      notoriété; dépôt de pièces; Vasserot de Vuny, Jean-François
    - Contrat de mariage entre Charles François Simonnet et Marie Louise Bruxelles, veuve d'Honoré Thomas Bligny, 24 novembre 1785
      contrat de mariage; Simonnet, Charles-François; Bruxelles, Marie-Louise; Bligny, Honoré-Thomas
    - Contrat de mariage entre Joseph Feltin et Louise Mercier, 25 novembre 1785
      contrat de mariage; Feltin, Joseph; Mercier, Louise
    - Inventaire après décès de Jean Nicolas Brouillet de Lestang, 29 novembre 1785
      inventaire après décès; Brouillet de Lestang, Jean-Nicolas
    - Notoriété concernant la succession de Marie Nicole Chon, veuve Dacheux, 1er décembre 1785
      notoriété; Chon, Marie-Nicole; Dacheux (veuve)
    - Inventaire après décès de Marie Geneviève Leroux, veuve de Jean Fouchault, 19 décembre 1785
      inventaire après décès; Leroux, Marie-Geneviève; Fouchault, Jean
    - Contrat de mariage entre Edme Durand Desherpiniere et Margueritte Françoise Augustine Sophie Roulx, 8 janvier 1786
      contrat de mariage; Durand Desherpiniere, Edme; Roulx, Margueritte-Françoise-Augustine-Sophie
    - Contrat de mariage entre Louis Bertheault Deniaigneville et Marie Suzanne Ravault, 8 janvier 1786
      contrat de mariage; Bertheault Deniaigneville, Louis; Ravault, Marie-Suzanne
    - Notoriété concernant la succession de la dame veuve baronne Teschoudy, 13 janvier 1786
      notoriété; Teschoudy (baronne)
    - Contrat de mariage entre Etienne Chabou et Joséphine Masny, 20 février 1786
      contrat de mariage; Chabou, Etienne; Masny, Joséphine
    - Inventaire après décès de la demoiselle BAISSEUX, femme de Louis Heppe, 25 février 1786
      inventaire après décès; Baisseux (demoiselle); Heppe, Louis
    - Inventaire après décès de Charles Cesar Bourgeois, 25 février 1786
      inventaire après décès; Bourgeois, Charles-Cesar
    - Contrat de mariage entre Pierre Augustin Topchie et Marie Madelaine Germaine Bardin, 25 février 1786
      contrat de mariage; Topchie, Pierre-Augustin; Bardin, Marie-Madelaine-Germaine
    - Contrat de mariage entre Louis Heppe et Marie Thérèze Pepin, 26 février 1786
      contrat de mariage; Heppe, Louis; Pepin, Marie-Thérèze
    - Contrat de mariage entre Florent Joseph Dellecour et Margueritte Matz, 27 février 1786
      contrat de mariage; Dellecour, Florent-Joseph; Matz, Margueritte
    - Contrat de mariage entre Pierre Arondet et Françoise Nicole Royer, 27 février 1786
      contrat de mariage; Arondet, Pierre; Royer, Françoise-Nicole
    - Contrat de mariage entre Jean Pierre Hugue et Jeanne Henriette Meynardy, 9 mars 1786
      contrat de mariage; Hugue, Jean-Pierre; Meynardy, Jeanne-Henriette
    - Testament déposé d'Etienne Berger dit Dupont, 15 mars 1786
      testament; dépôt de pièces; Berger dit Dupont, Etienne
    - Inventaire après décès de Françoise Charny, femme de Pierre Seigneula, 18 mars 1786
      inventaire après décès; Charny, Françoise; Seigneula, Pierre
    - Notoriété concernant les successions de François Perrot et de Pierre François Perrot, 20 mars 1786
      notoriété; Perrot, François; Perrot, Pierre-François
    - Testament de Barbe Madelaine Duhamel, femme de Louis Taffoureau, 23 mars 1786
      testament; Duhamel, Barbe-Madelaine; Taffoureau, Louis
    - Notoriété concernant la succession de Geneviève Rose Bacquet, 28 mars 1786
      notoriété; Bacquet, Geneviève-Rose
    - Contrat de mariage déposé et dépôt du mortuaire de Monsieur le chevalier Blondet Daubert, 7 avril 1786
      contrat de mariage; dépôt de pièces; acte d'état civil; dépôt de pièces; Blondet Daubert, (monsieur le chevalier)
    - Contrat de mariage entre Jean Launay et Anne Marie Elizabeth Valtespuel, veuve de Claude Gillet, 18 avril 1786
      contrat de mariage; Launay, Jean; Valtespuel, Anne-Marie-Elizabeth; Gillet, Claude
    - Contrat de mariage entre Edme Féréol Le Chien et Marie Denise Mainfroy, 22 avril 1786
      contrat de mariage; Le Chien, Edme-Féréol; Mainfroy, Marie-Denise
    - Codicilled'Anne Catherine Souquat, veuve de Louis Antoine Fromont, 24 avril 1786
      testament; Souquat, Anne-Catherine; Fromont, Louis-Antoine
    - Acte de célébration de mariage déposé entre Nicolas Etienne Edouard Evin de Princé et de Marie Josephe Person, 25 avril 1786
      acte d'état civil; dépôt de pièces; Evin de Prince, Nicolas-Etienne-Edouard; Person, Marie-Josephe
    - Inventaire après décès de Marie Angélique Turgis, femme de François Carlier, 4 mai 1786
      inventaire après décès; Turgis, Marie-Angélique; Carlier, François
    - Contrat de mariage entre Pierre Desterre et Catherine Guiot, 5 mai 1786
      contrat de mariage; Desterre, Pierre; Guiot, Catherine
    - Inventaire après décès de Michel Fegueux, 8 mai 1786
      inventaire après décès; Fegueux, Michel
    - Inventaire après décès de Gennnviève Monnet, femme Andreau, 9 mai 1786
      inventaire après décès; Monnet, Genneviève; Andreau (femme)
    - Notoriété constatant les héritiers de Thomas Jérôme d'Harcourt, 9 mai 1786
      notoriété; Harcourt, Thomas-Jérôme d'
    - Dépôt du mortuaire de Michel Fegueux, 10 mai 1786
      acte d'état civil; dépôt de pièces; Fegueux, Michel
    - Acte de notoriété concernant la succession de Pierre Joseph Pruvost, 10 mai 1786
      notoriété; Pruvost, Pierre-Joseph
    - Inventaire après décès de Jacques Chaline, 11 mai 1786
      inventaire après décès; Chaline, Jacques
    - Acte de notoriété concernant la succession de Simon Claude de Tubeuf, 15 mai 1786
      notoriété; Tubeuf, Simon-Claude de
    - Contrat de mariage entre Jean Hudelet et Marie Louise Evrard, 17 mai 1786
      contrat de mariage; Hudelet, Jean; Evrard, Marie-Louise
    - Inventaire après décès de Nicolas Louis Ferrier, 20 mai 1786
      inventaire après décès; Ferrier, Nicolas-Louis
    - Contrat de mariage entre Jean Jacques Petit et Jeanne Agnès Andou, 21 mai 1786
      contrat de mariage; Petit, Jean-Jacques; Andou, Jeanne-Agnès
    - Contrat de mariage entre François Guillaume Gosse de Saint Germain et Anne Henriette Dande, 22 mai 1786
      contrat de mariage; Gosse de Saint Germain, François-Guillaume; Dande, Anne-Henriette
    - Testament de Marie Elisabeth Jaccotet, femme de Pierre Antoine Pidoux, 23 mai 1786
      testament; Jaccotet, Marie-Elisabeth; Pidoux, Pierre-Antoine
    - Contrat de mariage entre Monsieur Charles Victoire Valloy Dumetz, comte de Ferrière et la demoiselle Elizabeth Christianne de Tubeuf, 26 mai 1786
      contrat de mariage; Valloy Dumetz, Charles-Victoire (comte de Ferriere); Tubeuf, Elizabeth-Christianne de
    - Dépôt du mortuaire de Susanne Leroux, femme de François Jourdan, 1er juin 1786
      acte d'état civil; dépôt de pièces; Leroux, Susanne; Jourdan, François (femme)
    - Notoriété concernant Marie Catherine Louitier, veuve de Louis Maitre, 2 juin 1786
      notoriété; Louitier, Marie-Catherine; Maitre, Louis
    - Contrat de mariage entre François Caillion et Marie Godet, 5 juin 1786
      contrat de mariage; Caillion, François; Godet,Marie
    - Inventaire après décès de Pierre Moreau, 7 juin 1786
      inventaire après décès; Moreau, Pierre
    - Dépôt du certificat de vie de François Pierre Petrini, 7 juin 1786
    - Notoriété concernant la succession de Marie Geneviève Robert, veuve Baudinet, 9 juin 1786
      notoriété; Robert, Marie-Geneviève; Baudinet (veuve)
    - Dépôt du mortuaire de Marie Margueritte Senault de La Jonchere, 12 juin 1786
      acte d'état civil; dépôt de pièces; Senault de La Jonchere, Marie-Margueritte
    - Inventaire après décès de François Dupressoir, 13 juin 1786
      inventaire après décès; Dupressoir, François
    - Notoriété concernant la succession de Marie Angélique Levasseur, veuve, pour Nicolas Benoit Davalet, 14 juin 1786
      notoriété; dépôt de pièces; Levasseur, Marie-Angélique; Davalet, Nicolas-Benoit
    - Inventaire après décès de Charles Duchemin, 14 juin 1786
      inventaire après décès; Duchemin, Charles
    - Acte de notoriété concernant la succession de Louis Geory Mollet de Bregeot, 16 juin 1786
      notoriété; Mollet de Bregeot, Louis-Geory
    - Contrat de mariage entre Jacques François Pagnez et Anne Christine Paradis, 19 juin 1786
      contrat de mariage; Pagnez, Jacques-François; Paradis, Anne-Christine
    - Notoriété concernant la succession de Jean Fegueux et de Michel Fegueux, 20 juin 1786
      notoriété; Fegueux, Jean; Fegueux, Michel
    - Notoriété concernant la succession de Jean Baptiste Coutier, 26 juin 1786
      notoriété; Coutier, Jean-Baptiste
    - Notoriété justifiant que Catherine Adélaïde Boutilliot, épouse d'Ignace Fabre est décédée sans enfant, 27 juin 1786
      notoriété; Boutilliot, Catherine-Adélaïde; Fabre, Ignace
    - Inventaire après décès de Denis de Bourge, 28 juin 1786
      inventaire après décès; Bourge, Denis de
    - Notoriété concernant la succession de Jean Baptiste Mourin, 30 juin 1786
      notoriété; Mourin, Jean-Baptiste
    - Notoriété en rectification des noms de Louis Auguste François Denis Lenglé, 30 juin 1786
      notoriété; Lengle, Louis-Auguste-François-Denis
    - Contrat de mariage déposé entre Monsieur Blondet Daubert et la demoiselle Decolonne, 5 juillet 1786
      contrat de mariage; dépôt de pièces; Blondet Daubert (monsieur); Decolonne (demoiselle)
    - Notoriété concernant la succession du sieur Blondet Daubert, 5 juillet 1786
      notoriété; Blondet Daubert (sieur)
    - Contrat de mariage entre Jacques Etienne Thierry et Marie Madelaine Agnes Haury, 11 juillet 1786
      contrat de mariage; Thierry, Jacques-Etienne; Haury, Marie-Madelaine-Agnes
    - Contrat de mariage entre Jacques Germain Fery et la demoiselle Maillard, 18 juillet 1786
      contrat de mariage; Fery, Jacques-Germain; Maillard (demoiselle)
    - Notoriété concernant la succession de Marie Geneviève Deshayes, veuve Lefrançois, 31 juillet 1786
      notoriété; Deshayes, Marie-Geneviève; Lefrancois (veuve)
    - Notoriété concernant la succession d'Anne Bau, veuve Brugière, 2 août 1786
      notoriété; Bau Anne; Brugiere (veuve)
    - Contrat de mariage entre Christophe Dutour et Ursule Enault, 3 août 1786
      contrat de mariage; Dutour, Christophe; Enault, Ursule
    - Notoriété concernant la succession de la demoiselle Ancion, veuve Dufresne, 7 août 1786
      notoriété; Ancion (demoiselle); Dufresne (veuve)
    - Notoriété concernant la demoiselle Françoise Henriette Maitre, 8 août 1786
      notoriété; Maitre, Françoise-Henriette
    - Testament de Geneviève Madeleine Lebert, veuve de Nicolas Gauthier, 10 août 1786
      testament; Lebert, Geneviève-Madeleine; Gauthier, Nicolas
    - Dépôt du baptistaire de Geneviève Adélaïde Gervat, 12 août 1786
      acte d'état civil; dépôt de pièces; Gervat, Geneviève-Adélaïde
    - Contrat de mariage entre Jean Antoine Rousseau et Louise Catherine Leroy, 14 août 1786
      contrat de mariage; Rousseau, Jean-Antoine; Leroy, Louise-Catherine
    - Dépôt du baptistaire de Pierre André Benouel, 16 août 1786
      acte d'état civil; dépôt de pièces; Benouel, Pierre-André
    - Notoriété en rectification des noms de Pierre Gervais, 22 août 1786
      notoriété; Gervais, Pierre
    - Notoriété concernant la succession de Jean Baptiste Viard, 23 août 1786
      notoriété; Viard, Jean-Baptiste
    - Contrat de mariage entre Ferdinand Deschamps et Marie Angélique Marchand, 24 août 1786
      contrat de mariage; Deschamps, Ferdinand; Marchand, Marie-Angélique
    - Contrat de mariage entre Louis Savary et Marie Françoise Anne Salmon, 25 août 1786
      contrat de mariage; Savary, Louis; Salmon, Marie-Françoise-Anne
    - Contrat de mariage entre Jean Baptiste Christophe Catherine et Margueritte Antoinette Croizé, 25 août 1786
      contrat de mariage; Catherine, Jean-Baptiste-Christophe; Croize, Margueritte-Antoinette
    - Dépôt des certificat de vie des sieurs Vasserot, et de Vincy, et de Saussure,et de Jolivet, et de la demoiselle Beaumont, 26 août 1786
      notoriété; dépôt de pièces; Vasserot (sieur); Vincy (sieur de); Saussure (sieur de); Jolivet (sieur); Beaumont (demoiselle)
    - Notoriété en rectification des noms de Nicolas Louis Ferrier, 26 août 1786
      notoriété; Ferrier, Nicolas-Louis
    - Dépôt du mortuaire de Georges Barbier, 28 août 1786